臺灣高等法院臺南分院民事裁定
110年度抗字第103號
抗  告  人  黃哲宏  
上列抗告人因黃吉和聲請選任相對人艾維里流體科技股份有限公
司之特別代理人事件，對於中華民國110年4月21日臺灣嘉義地方
法院所為裁定（110年度執事聲字第10號）提起抗告，本院裁定
如下：
    主  文
抗告駁回。
抗告程序費用由抗告人負擔。
    理  由
一、抗告意旨略以：原法院110年度司執字第6739號強制執行事
    件（下稱本件強制執行事件）之執行名義為原法院109年度
    重訴字第33號民事判決（下稱第33號判決）及其確定證明書
    ，抗告人為第33號判決之被告即相對人艾維里流體科技股份
    有限公司（下稱艾維里公司）之特別代理人，對於本件案情
    及訟爭最為了解，且抗告人先前任相對人之董事、總經理、
    並為持股近4分之1之股東；又第33號判決之原告黃吉和曾對
    相對人聲請假扣押，抗告人亦為該保全執行程序之特別代理
    人，故本件強制執行事件選任抗告人為相對人之特別代理人
    ，較為適當。此外，特別代理人得請求報酬，抗告人在先前
    保全程序已任特別代理人，在本件如續任特別代理人，可減
    少勞費，對相對人亦然有利。而原法院選任之特別代理人孫
    一正，雖亦為相對人之股東，惟持股較少，且已自相對人公
    司離職，相較之下，抗告人為更適任之人選，原法院未經相
    對人全體股東陳述意見，選任孫一正為相對人之特別代理人
    ，尚有未洽，為此提起抗告，請求廢棄原裁定等語。
二、按對於無訴訟能力人為訴訟行為，因其無法定代理人或其法
    定代理人不能行代理權，恐致久延而受損害者，得聲請受訴
    法院之審判長，選任特別代理人，民事訴訟法第51條第1項
    定有明文。次按強制執行程序，除本法有規定外，準用民事
    訴訟法之規定；對於已開始實施強制執行之債務人財產，他
    債權人再聲請強制執行者，已實施執行行為之效力，於為聲
    請時及於該他債權人，應合併其執行程序，並依前二條之規
    定辦理，強制執行法第30條之1、第33條亦分別明定。
三、經查：
　㈠黃吉和執原法院第33號判決及其確定證明書，聲請對艾維里
    公司強制執行，經原法院以本件強制執行事件（案號為110
    年度司執字第6739號，原裁定誤載為109年度，應予更正）
    受理。因艾維里公司經經濟部命令解散，現無法定代理人，
    原法院司法事務官於民國110年3月11日以110年度司執聲字
    第6號裁定（下稱司執聲字第6號裁定），依強制執行法第30
    條之1準用民事訴訟法第51條第1項規定，選任孫一正為本件
    強制執行事件之特別代理人；並因本件強制執行程序之債務
    人與原法院109年度司執字第32199號強制執行程序（下稱前
    案強制執行程序）之債務人均為艾維里公司，且均聲請強制
    執行艾維里公司之財產 ，故將本件強制執行程序併入前案
    強制執行程序，有原法院民事執行處110年2月24日嘉院傑11
    0司執毅字第6739號函可憑（附於該執行卷），此經本院調
    閱上開執行卷查明無訛。
　㈡抗告人雖主張其在第33號判決事件訴訟程序、假扣押保全程
    序曾任相對人之特別代理人，且之前曾任相對人之董事、總
    經理、並為持股近4分之1之股東，較孫一正為更適任特別代
    理人云云。惟查孫一正亦為艾維里公司之股東，且之前曾在
    原法院109年度續字第1號民事事件訴訟程序及前案強制執行
    程序，被選任為艾維里公司之特別代理人，對艾維里公司自
    有相當之瞭解，可適當維護艾維里公司之權益，故由孫一正
    擔任本件強制執行事件艾維里公司之特別代理人，應屬適任
    之人。又本件強制執行程序已併入前案強制執行程序，綜合
    考量前述孫一正亦為艾維里公司股東，且前案強制執行程序
    被選任為艾維里公司之特別代理人，執行程序進行之順暢，
    艾維里公司可能支付報酬費用之多寡等因素，與抗告人相較
    之下，由孫一正於本件強制執行事件擔任艾維里公司之特別
    代理人，實屬妥適。抗告人主張本件應由其任艾維里公司之
    特別代理人云云，自不可採。至抗告意旨雖另援引非訟事件
    法第44條第2項規定，主張原法院未經相對人全體股東陳述
    意見，選任孫一正為相對人之特別代理人為不當云云。惟查
    受裁定者如為法人，有利或不利，悉依該法人定之，本件選
    任特別代理人事件之相對人為艾維里公司，而非其公司股東
    ，難認其公司股東因本件裁定結果而法律上利益受影響，又
    艾維里公司為股份有限公司，業經經濟部命令解散，本院亦
    認通知其全體股東陳述意見並不適當，併予敘明。
四、綜上所述， 原法院司法事務官以司執聲字第6號裁定選任孫
    一正於本件強制執行事件為艾維里公司之之特別代理人，並
    無不當，原裁定因而駁回抗告人之異議，於法亦無違誤。抗
    告論旨仍執前詞指摘原裁定不當，聲明廢棄，為無理由，應
    予駁回。
五、據上論結，本件抗告為無理由，爰裁定如主文。
中　　華　　民　　國　　110 　年　　8 　　月　　11　　日
                  民事第四庭  審判長法  官  翁金緞

                                    法  官  藍雅清

                                    法  官  黃義成
上為正本係照原本作成。
本裁定除以適用法規顯有錯誤為理由外，不得再抗告。如提再抗
告，應於收受送達後十日內向本院提出再抗告狀（須附繕本），
並繳納再抗告費新台幣一千元。
提起再抗告應委任律師或具有律師資格之人之委任狀；委任有律
師資格者，另應附具律師資格證書及釋明委任人與受任人有民事
訴訟法第466條之1第1項但書或第2項所定關係之釋明文書影本。
中　　華　　民　　國　　110 　年　　8 　　月　　11　　日

                                    書記官  王雪招

【附註】
民事訴訟法第495條之1第2項準用同法第466條之1第1、2項規定
：
⑴對於第二審判決上訴，上訴人應委任律師為訴訟代理人。但上
  訴人或其法定代理人具有律師資格者，不在此限。
⑵上訴人之配偶、三親等內之血親、二親等內之姻親，或上訴人
  為法人、中央或地方機關時，其所屬專任人員具有律師資格並
  經法院認為適當者，亦得為第三審訴訟代理人。
民事訴訟法第466條之2第1項：
  上訴人無資力委任訴訟代理人者，得依訴訟救助之規定，聲請
  第三審法院為之選任律師為其訴訟代理人。